【裁判字號】    89,易,1578
【裁判日期】    900430
【裁判案由】    妨害公務等
【裁判全文】
臺灣屏東地方法院刑事判決                        八十九年度易字第一五七八號
    公  訴  人  臺灣屏東地方法院檢察署檢察官
    被      告  甲○○
右被告因妨害公務案件，經檢察官提起公訴（八十九年度偵字第五四三九號）本院判
決如左：
    主  文
甲○○對於公務員依法執行職務時，施強暴，累犯，處有期徒刑肆月，如易科罰金以
佰元折算壹日。
    事  實
一、甲○○於民國八十六年間，曾因違反麻醉藥品管理條例案件，經法院判處有期徒
    刑一年，於八十九年六月十六日假釋，刑期至八十九年九月七日屆滿，以已執行
    論，猶不知悔改，期於八十九年九月二十一日十四時三十分許，為著上衣在路上
    跑步，且要求進入民宅洗澡，民眾發覺其行為有異，乃報警處理，屏東縣警察局
    恆春分車城分駐所，乃派員將其帶回所內詢問，甲○○乃心生不悅，於同年月二
    十一日十四時五十分許，在車城分駐所內，竟基於妨害公務之犯意，於前開分駐
    所警員丙○○、乙○○依法執行公務時，先徒手毆打警員丙○○胸部及左肩，，
    警員乙○○見狀上前制止甲○○時，亦遭甲○○徒手毆打，其以此強暴方式加諸
    於執行公務之警員，致使警員丙○○受有左手挫傷、乙○○亦受有右腕及右膝挫
    傷之傷害（傷害部分均未據告訴）。
二、案經屏東縣警察局恆春分局報請臺灣屏東地方法院檢察署檢察官偵查起訴。
    理  由
一、訊據被告甲○○矢口否認右開事實，辯稱：一回頭就被壓在地上，伊並未出手打
    警員等語。惟查被告甲○○於上開時地毆打依法執行公務之警員丙○○、乙○○
    二人之事實，業據被害人警員丙○○、乙○○於本院審理時指訴明確，並有其二
    人製作之報告書一份、診斷證明書二紙及照片四幀附卷可資佐證，堪認其二人指
    訴之情節，應係屬實。是被告所辯，係屬臨訟卸責之詞，不足採信，本件事證明
    確，被告犯行堪以認定。
二、核被告所為，係犯刑法第一百三十五條第一項之妨害公務罪。被告同時對二名公
    務員施暴，但僅侵害一個國家法益，仍應成立單一之妨害公務罪。又被告曾因違
    反麻醉藥品管理條例案件，經法院判處有期徒刑一年，於八十九年六月十六日假
    釋，刑期至八十九年九月七日屆滿，以已執行論，有臺灣屏東地方法院檢察署刑
    案資料查註紀錄表、臺灣高等法院被告全國前案紀錄表各一紙在卷可稽，五年之
    內再犯有期徒刑以上刑之本罪，為累犯，應依法加重其刑。爰審酌被告素行、品
    行、犯罪動機、目的、手段、犯罪情節之輕重及犯後態度等一切情狀，量處如主
    文所示之刑，並諭知易科罰金之折算標準。
三、公訴意旨另以：被告甲○○基於毀損之故意，毀壞上開分駐所內之活動屏風一台
    ，致令不堪使用，因認被告甲○○涉有刑法第三百五十四條毀損罪嫌。然查屏風
    之毀損乃被告甲○○毆打警員丙○○、乙○○之行為不小心撞倒所造成，業據警
    員乙○○證述明確，因此，被告並無毀損之犯意，公訴人認被告係基於毀損之故
    意，尚有未洽，而刑法第三百五十四條之毀損罪之成立，以處罰故意為限，若係
    過失行為，則不在處罰之列，本件被告係因過失行為撞壞屏風，因無毀棄、損壞
    之故意，即不構成該罪，惟公訴人認此部分與前開論罪科刑之妨害公務罪間具有
    方法結果之牽連犯之裁判上一罪關係，爰不另為無罪之諭知。
四、又被告行為後，刑法第四十一條業於九十年一月十日修正公布，同年一月十二日
    生效，修正後之刑法第四十一條第一項前段規定：犯最重本刑五年以下有期徒刑
    以下之罪，而受六個月以下有期徒刑或拘役之宣告，因身體、教育、職業、家庭
    或其他正當事由，執行顯有困難者，得以一元以上三元以下折算一日。此與原先
    之刑法第四十一條規定已有不同，本件前後相較，雖無有利或不利之情形，然依
    刑法第二條第一項前段採從新主義之規定，自應適用修正後之刑法第四十一條第
    一項前段之規定，諭知易科罰金及其折算之標準，併予敘明。
據上論斷，應依刑事訴訟法第二百九十九條第一項前段、刑法第二條第一項前段、第
一百三十五條第一項、第四十七條、第四十一條第一項前段，罰金罰鍰提高標準條例
第一條前段、第二條，判決如主文。
本案經檢察官薛水生到庭執行職務
中      華      民      國      九十      年      四    月     三十     日
                                      臺灣屏東地方法院刑事第三庭
                                          審判長法  官  黃國永
                                                法  官  陳姵君
                                                法  官  余德正
右正本證明與原本無異。
對於本判決如有不服應於收受送達後十日內向本院提出上訴書狀上訴於台灣高等法院
高雄分院並按他造當事人之人數附具繕本。
                    書記官  曾文玲
中      華      民      國      九十      年      四    月     三十     日
附錄本案論罪科刑法條全文
刑法第一百三十五條第一項：
對於公務員依法執行職務時，施強暴脅迫者，處三年以下有期徒刑、拘役或三百元以
下罰金。


司法院資訊處製作；財團法人民間司法改革基金會備份。
